臺灣高等法院民事裁定　　　　　　　　　99年度聲再字第40號
聲　請　人　蔣振鴻
上列聲請人因與相對人國防部軍備局間請求遷讓房屋等事件，對
於中華民國99年8 月2 日本院99年度聲再字第35號確定裁定，聲
請再審，本院裁定如下：
    主      文
聲請駁回。
聲請訴訟費用由聲請人負擔。
    理      由
一、按再審之訴，雖有再審理由，法院如認原判決為正當者，應
    以判決駁回之，民事訴訟法第504 條定有明文，此項規定，
    依同法第507條規定，於對確定裁定聲請再審準用之。
二、聲請人對於本院民國（下同）99年8 月2 日所為99年度聲再
    字第35號確定裁定（下稱本院35號裁定），聲請再審，理由
    略謂：聲請人於上開再審聲請事件，係依本院99年度聲再字
    第25號確定裁定（下稱本院25號裁定）之意旨，補足再審程
    序要件，重新對本院95年度重上字第401 號及臺灣臺北地方
    法院92年度重訴字第1911號民事確定判決（下稱本院401 號
    、臺北地院1911號判決），聲請再審，乃35號裁定誤認聲請
    人係對於25號裁定聲請再審，因而駁回聲請人再審之聲請，
    顯有錯誤云云。經查，依聲請人於35號裁定事件之聲請狀所
    載：「99年6 月9 日接貴院99年度聲再字第25號裁定，乃以
    未能敘明確定判決再審事由之具體情事為不合法而駁回聲請
    人再審之聲請，茲補足其程式要求，針對學人新村房屋遷讓
    整體事件，重新綜合整理，依軍備局起訴事實與主張及401
    號確定判決結果與理由，配合再審程序上程式要件…聲請再
    審…並請賜判：1.台北地方法院92年度重訴字第1911號民事
    判決、台灣高等法院95年度重上字第401 號民事判決，均請
    廢棄。2.駁回軍備局之民事起訴。撤銷不當得利之判決…」
    等語，此經本院調閱上開卷宗核閱明確，堪認聲請人於該事
    件並非針對本院25號裁定聲請再審，而係對於本院401 號及
    臺北地院1911號確定判決，提起再審之訴。本院35號裁定認
    聲請人係對本院25號確定裁定聲請再審，固有未合，惟再審
    之訴，應於30日之不變期間內提起；其期間自判決確定時起
    算；判決於送達前確定者，自送達時起算；其再審之理由發
    生或知悉在後者，均自知悉時起算。又判決於上訴期間屆滿
    時確定。不得上訴之判決，於宣示時確定；不宣示者，於送
    達時確定，民事訴訟法第500 條第1 項、第398 條第1 項前
    段第2 項分別定有明文。本院401 號及臺北地院1911號判決
    ，關於聲請人與相對人國防部軍備局之訴部分，係不得上訴
    第三審之判決，業於96年2 月13日宣示判決時確定，聲請人
    並於同年月26日收受判決，此均經本院調取該案卷宗核閱明
    確，依前揭規定，聲請人對上開確定判決提起再審之訴，至
    遲應於96年3 月28日前提出，始符合30日不變期間之規定，
    乃聲請人延至99年7 月8 日始於35號裁定事件中，以「民事
    訴訟聲請再審狀」對上開確定判決提起再審之訴，此亦有該
    案卷證可查，顯見聲請人之訴並不合法，本應依民事訴訟法
    第502 條第1 項規定，以裁定駁回其訴，本院35號裁定逕為
    實體認定，雖有未適用該條項規定之情事而有再審理由，惟
    其裁定駁回聲請人再審之聲請，結論並無不合，依首揭說明
    ，仍應駁回本件再審之聲請。又聲請人另指摘本院35號裁定
    之實體理由尚有如何違背法令等情事，經核同屬本院35號裁
    定未適用前揭民事訴訟法第502 條第1 項之再審事由，於本
    件再審聲請應予駁回之結論並無影響，附此敘明。爰依民事
    訴訟法第507 條、第504 條規定，裁定如主文。
中    華    民    國   100    年    1     月    24    日
                  民事第十九庭
                      審判長法  官  魏麗娟
                            法  官  吳麗惠
                            法  官  黃明發
正本係照原本作成。
不得抗告。
中    華    民    國   100    年    1     月    25    日
                            書記官  顧哲瑜